sk-SK: Materiál ramena: Hliníková zliatina; Bambus; Uhlíkové vlákno; Kompozit; Sklolaminát; Penové jadro; Laminované drevo; Drevo; Iné
tr: Uzuv malzemesi: Alüminyum alaşım; Bambu; Karbon fiber; Kompozit; Fiberglas; Köpük çekirdekli; Lamine ahşap; Ahşap; Diğer
it: Materiale del braccio: Lega di alluminio; Bambù; Fibra di carbonio; Composito; Fibra di vetro; Anima in schiuma; Legno laminato; Legno; Altro
fr: Matériau des branches: Alliage d’aluminium; Bambou; Fibre de carbone; Composite; Fibre de verre; Cœur en mousse; Bois lamellé; Bois; Autre
fi: Lavan materiaali: Alumiiniseos; Bambu; Hiilikuitu; Komposiitti; Lasikuitu; Vaahtoydin; Laminoitu puu; Puu; Muu
pt-BR: Lâmina material: Liga de alumínio; Bambu; Fibra de carbono; Composto; Fibra de vidro; Núcleo de espuma; Madeira laminada; Madeira; Outro
ru: Материал плеча лука: Алюминиевый сплав; Бамбук; Углеволокно; Композит; Стекловолокно; Пенный наполнитель; Ламинированное дерево; Дерево; Другое
vi: Chất liệu cánh cung: Hợp kim nhôm; Tre; Sợi carbon; Composite; Sợi thủy tinh; Lõi xốp; Gỗ ép; Gỗ; Khác
da: Benmateriale: Aluminiumslegering; Bambus; Kulfiber; Komposit; Glasfiber; Skumkerne; Lamineret træ; Træ; Andet
th: วัสดุที่ใช้ทำส่วนประกอบของคันธนู: อะลูมิเนียมอัลลอย; ไม้ไผ่; คาร์บอนไฟเบอร์; คอมโพสิต; ไฟเบอร์กลาส; แกนโฟม; ไม้ลามิเนต; ไม้; อื่นๆ
el: Υλικό άκρων: Κράμα αλουμινίου; Μπαμπού; Ανθρακονήματα; Σύνθετο υλικό; Υαλοβάμβακας; Πυρήνας αφρού; Πολυστρωματικό ξύλο; Ξύλο; Άλλο
en: Limb material: Aluminum alloy; Bamboo; Carbon fiber; Composite; Fiberglass; Foam core; Laminated wood; Wood; Other
ro-RO: Materialul membrelor: Aliaj de aluminiu; Bambus; Fibră de carbon; Compozit; Fibră de sticlă; Miez din spumă; Lemn laminat; Lemn; Altele
pl: Materiał kończyny: Stop aluminium; Bambus; Włókno węglowe; Kompozyt; Włókno szklane; Rdzeń piankowy; Drewno klejone warstwowo; Drewno; Inne
sl-SI: Material krakov: Aluminijeva zlitina; Bambus; Ogljikova vlakna; Kompozit; Steklena vlakna; Jedro iz pene; Laminiran les; Les; Drugo
sv: Lemmaterial: Aluminiumlegering; Bambu; Kolfiber; Komposit; Glasfiber; Skumkärna; Laminerat trä; Trä; Övrigt
pt-PT: Material dos braços: Liga de alumínio; Bambu; Fibra de carbono; Composto; Fibra de vidro; Núcleo de espuma; Madeira laminada; Madeira; Outro
es: Material de las palas: Aleación de aluminio; Bambú; Fibra de carbono; Material compuesto; Fibra de vidrio; Núcleo de espuma; Madera laminada; Madera; Otro
de: Material der Wurfarme: Aluminiumlegierung; Bambus; Kohlefaser; Verbundstoff; Glasfaser; Schaumstoffkern; Schichtholz; Holz; Sonstige
nb: Lemmets materiale: Aluminiumslegering; Bambus; Karbonfiber; Kompositt; Glassfiber; Skumkjerne; Laminert tre; Tre; Annet
hr-HR: Materijal udova: Aluminijska legura; Bambus; Ugljična vlakna; Kompozitni materijal; Stakloplastika; Jezgra od pjene; Laminirano drvo; Drvo; Ostalo
zh-TW: 肢體材質: 鋁合金; 竹製; 碳纖維; 複合材質; 玻璃纖維; 發泡芯; 夾板; 木質; 其他
bg-BG: Материал на рамото: Алуминиева сплав; Бамбук; Въглеродни влакна; Композитен материал; Фибростъкло; Сърцевина от пяна; Ламинирано дърво; Дърво; Друго
hu: Kar anyaga: Alumíniumötvözet; Bambusz; Szénszálas; Kompozit; Üvegszálas; Habmagos; Laminált fa; Fa; Egyéb
cs: Materiál končetin: Hliníková slitina; Bambus; Uhlíkové vlákno; Kompozit; Sklolaminát; Pěnové jádro; Laminované dřevo; Dřevo; Jiné
zh-CN: 肢体材料: 铝合金; 竹; 碳纤维; 复合材料; 玻璃纤维; 泡沫芯; 层压木材; 木材; 其他
lt-LT: Galūnių medžiaga: Aliuminio lydinys; Bambukas; Anglies pluoštas; Kompozitas; Stiklo pluoštas; Putplasčio šerdis; Laminuota mediena; Mediena; Kita
ja: リム素材: アルミニウム合金; 竹; カーボンファイバー; 複合材; ファイバーグラス; フォームコア; 積層木材; 木製; その他
nl: Boogarmmateriaal: Aluminiumlegering; Bamboe; Koolstofvezel; Composiet; Glasvezel; Schuimkern; Gelamineerd hout; Hout; Overige
ko: 사지 재료: 알루미늄 합금; 대나무; 탄소 섬유; 복합재; 유리 섬유; 폼 코어; 합판; 목재; 기타